臺灣高等法院臺中分院刑事判決　　　　94年度上訴字第2153號
上　訴　人　臺灣臺中地方法院檢察署檢察官
被　　　告　甲○○
上列上訴人因被告違反毒品危害防制條例案件，不服臺灣臺中地
方法院94年度訴字第2144號中華民國94年8月24日第一審判決 （
起訴案號：臺灣臺中地方法院檢察署94年度毒偵字第2517號，及
移送併辦：94年度毒偵字第3037號），提起上訴，並經臺灣臺中
地方法院檢察署檢察官移送本院併案審理（94年度毒偵字第5500
、5658號），本院判決如下：
    主  　　文
原判決撤銷。
甲○○連續施用第一級毒品，處有期徒刑拾月；扣案之海洛因毒
品貳小包（驗餘淨重合計零點玖陸公克、空包裝重合計零點參捌
公克）及殘留第一級毒品海洛因之殘渣袋捌個，均沒收銷燬之，
扣案之注射針筒陸支及杓子貳個，均沒收。又連續施用第二級毒
品，處有期徒刑伍月。應執行有期徒刑壹年壹月；扣案之海洛因
毒品貳小包（驗餘淨重合計零點玖陸公克、空包裝重合計零點參
捌公克）及殘留第一級毒品海洛因之殘渣袋捌個，均沒收銷燬之
，扣案之注射針筒陸支及杓子貳個，均沒收。
    事 　　 實
一、甲○○前因施用毒品案件，經原審法院以94年度毒聲字第62
    號裁定送觀察、勒戒後，認無繼續施用毒品傾向，於民國94
    年2月18 日自勒戒處所釋放，並經臺灣臺中地方法院檢察署
    檢察官於 94年2月21日以94年度毒偵字第162、478號不起訴
    處分確定。詎甲○○竟於觀察、勒戒執行完畢釋放後 5年內
    ，復各基於施用第一級毒品及第二級毒品之概括犯意，自94
    年2月下旬某日起，至同年10月2日晚間某時止，在臺中市○
    區○○路437巷59弄87 號住處等處，分別以將海洛因摻水稀
    釋後再以注射針筒注入體內之方式，約每隔 2天施用第一級
    毒品海洛因 1次，連續施用多次；並於上開期間，在上址住
    處等處，以將甲基安非他命置於玻璃球吸食器內，以火燒烤
    產生燻煙，再吸食該燻煙之方式，約每隔1、2星期施用第二
    級毒品甲基安非他命1次，連續施用多次。嗣：
  (一)於94年3月11日下午5時30分許，為警在臺中市○○區○○路
    139 號查獲，並經其同意，採集其尿液送驗後，結果呈嗎啡
    、安非他命及甲基安非他命陽性反應。
  (二)再於 94年5月2日下午6時許，為警在臺中縣大里市○○路○
    段與甲堤路口查獲，並扣得其所有之第一級毒品海洛因 1小
    包（驗餘淨重0.91公克、空包裝重0.17公克）及供施用第一
    級毒品海洛因使用之注射針筒2支。
  (三)復於94年8月16日下午4時40分許，為警在上揭住處查獲，並
    扣得其所有之第一級毒品海洛因1小包 （驗餘淨重0.05公克
    、空包裝重0.21公克）及供施用第一級毒品海洛因使用之注
    射針筒4支、殘留第一級毒品海洛因之殘渣袋8個、杓子 2個
    。
  (四)又於94年10月5日下午9時30分許，為警在臺中市○區○○○
    路240巷2號查獲，並經其同意，採集其尿液送驗後，結果呈
    安非他命、甲基安非他命及嗎啡陽性反應。
二、案經臺中市警察局第四分局報告臺灣臺中地方法院檢察署檢
    察官偵查起訴，及臺中縣警察局移送暨臺中縣警察局霧峰分
    局、臺中市警察局第三分局報告同署檢察官移送併案審理。
    理 　　 由
一、上揭犯罪事實，業據被告甲○○於原審及本院審理時坦承不
    諱，而被告先後 4次為警查獲後，經警採尿送驗結果，確均
    呈安非他命、甲基安非他命及嗎啡陽性反應，有詮昕科技股
    份有限公司出具之濫用藥物尿液檢驗報告、中山醫學大學附
    設醫院藥物濫用檢測中心出具之檢驗報告各 2紙附卷可稽。
    再者，被告於第2次及第3次為警查扣之白粉各 1小包，經送
    法務部調查局依化學呈色法、氣相層析質譜儀分析法檢驗結
    果，確含第一級毒品海洛因成分，分別為驗餘淨重0.91公克
    （空包裝重0.17公克）及驗餘淨重0.05公克（空包裝重0.21
    公克），此亦有該局94年6月17日調科壹字第120016009號及
    94年12月16日調科壹字第120016988號鑑定通知書2紙在卷足
    憑。此外，復有扣案之供施用第一級毒品使用之注射針筒 6
    支、殘留第一級毒品海洛因之殘渣袋8個及杓子2個可資佐證
    。是被告自白其有連續施用第一級毒品海洛因及第二級毒品
    甲基安非他命之犯行，應堪信為真實。又被告前因施用毒品
    案件，經原審法院以94年度毒聲字第62號裁定送觀察、勒戒
    後，認無繼續施用毒品傾向，於 94年2月18日自勒戒處所釋
    放，並經臺灣臺中地方法院檢察署檢察官於 94年2月21日以
    94年度毒偵字第478 號不起訴處分確定等情，有臺灣高等法
    院被告全國前案紀錄表、臺灣臺中地方法院檢察署刑案資料
    查註紀錄表等附卷可佐。是本件被告於觀察勒戒執行完畢釋
    放後5年內再犯本件毒品危害防制條例第10 條之罪，本案事
    證明確，被告犯行至堪認定。
二、核被告所為，係犯毒品危害防制條例第10條第1 項施用第一
    級毒品罪、同條第2 項施用第二級毒品罪。其非法持有海洛
    因、甲基安非他命之低度行為，應分別為施用之高度行為所
    吸收，均不另論罪。被告先後多次施用第一級毒品海洛因、
    第二級毒品甲基安非他命之行為，時間緊接，所犯罪名之構
    成要件相同，顯均係基於概括之犯意而為，應依連續犯之規
    定各論以一罪，並均依法加重其刑。檢察官雖僅就被告自94
    年2月下旬某日起至同年3月8日下午6時許止之連續施用第一
    級毒品海洛因及第二級毒品甲基安非他命犯行提起公訴，然
    檢察官就犯罪事實一部起訴者，其效力及於全部，本件被告
    自94年3月8日下午6時許起至同年10月2日晚間某時止之連續
    多次施用第一級毒品海洛因及第二級毒品甲基安非他命之犯
    罪事實，與檢察官起訴前揭論罪科刑之部分，各具有連續犯
    之裁判上一罪關係，均為起訴效力之所及，本院自應併予審
    理。又被告所犯上開二罪，犯意各別，行為互殊，應分論併
    罰。
三、原審對被告論罪科刑，固非無見，惟原審就被告於94年5月1
    日下午5時許以後至94年10月2日晚間某時止之連續施用第一
    級毒品及連續施用第二級毒品犯行，均未及併予審判，尚有
    未洽。而檢察官皆提起上訴，請求本院將上開原審未及審判
    部分併予審判乙情，其上訴應有理由，自應由本院將原判決
    予以撤銷改判。爰審酌被告經觀察勒戒之處遇措施後，猶未
    能深切體認毒品危害己身之鉅，及早謀求脫離毒害之道，反
    而於出所後伺機再犯，未見有何收斂、警惕之意，足徵被告
    依賴毒品至深，自有使其接受相當時期監禁以敦化性情之必
    要，惟念及被告於法院審理時尚能坦承犯行，且施用毒品固
    戕害個人健康至深，然就他人權益之侵害仍屬有限，及其犯
    罪目的、手段、智識程度等一切情狀，分別量處如主文第 2
    項所示之刑，並定其應執行之刑如主文第2 項所示。至扣案
    第一級毒品海洛因2小包 （驗餘淨重合計0.96公克）暨包裝
    上開海洛因內含海洛因殘渣已無法析離之包裝袋2個 （空包
    裝重合計0.38公克），及殘留第一級毒品海洛因之殘渣袋 8
    個因內含海洛因殘渣已無法析離，皆屬第一級毒品，均應依
    毒品危害防制條例第18條第1 項前段之規定，沒收銷燬之。
    又扣案之注射針筒6支及杓子2個皆係被告供施用第一級毒品
    海洛因所用之物，且均為被告所有，業經其供明在卷，皆應
    依刑法第38條第1項第2款之規定宣告沒收。
據上論斷，應依刑事訴訟法第369條第1項前段、第364條、第299
條第1項前段，毒品危害防制條例第10條第1項、第2項、第18 條
第1項前段，刑法第11條、第56條、第38條第1項第2款、第51 條
第5款，判決如主文。
本案經檢察官乙○○到庭執行職務。
中　　華　　民　　國　　94　　年　　12　　月　　29　　日
              刑事第七庭  審判長法　官　林　榮　龍
                                法　官　江　錫　麟
                                法　官　許　秀　芬
上列正本證明與原本無異。
本件施用第一級毒品部分得上訴，施用第二級毒品部分不得上訴
。
如不服本判決應於收受送達後十日內向本院提出上訴書狀，其未
敘述上訴之理由者並得於提起上訴後十日內向本院補提理由書（
均須按他造當事人之人數附繕本）。
                                書記官　　瑞  芳
中　　華　　民　　國　　94　　年　　12　　月　　30　　日
附錄論罪科刑法條：
毒品危害防制條例第10條：
施用第一級毒品者，處六月以上五年以下有期徒刑。
施用第二級毒品者，處三年以下有期徒刑。
                                                      Ｒ
